臺灣板橋地方法院刑事判決　　　　　　　96年度訴字第4225號
公　訴　人　臺灣板橋地方法院檢察署檢察官
被　　　告　甲○○
上列被告因違反毒品危害防制條例案件，經檢察官提起公訴（九
十六年度毒偵字第八００三號），被告於準備程序中對被訴之事
實為有罪陳述，本院合議庭裁定由受命法官獨任行簡式審判程序
，並判決如下：
    主  文
甲○○施用第一級毒品，處有期徒刑柒月；又施用第二級毒品，
，處有期徒刑伍月。應執行有期徒刑拾月。
    事  實
一、甲○○前於民國八十九年間因施用毒品案件，經本院以八十
    九年度毒聲字第三四三一號裁定送觀察、勒戒後，認無繼續
    施用毒品之傾向後，於八十九年八月一日執行完畢釋放出所
    ，由臺灣板橋地方法院檢察署檢察官以八十九年度毒偵緝字
    八七七號、第八七八號為不起訴處分確定；又於九十二年間
    因施用毒品案件，經本院以九十二年度毒聲字第二七六九號
    裁定送觀察、勒戒後，認無繼續施用毒品之傾向，於九十五
    年五月八日執行完畢釋放出所，由同署檢察官以九十五年度
    毒偵緝字第二四二號為不起訴處分確定。復於九十五年間因
    施用第一級毒品、第二級毒品案件，經本院以九十六年度訴
    字第七五二號判處有期徒刑六月、三月，應執行有期徒刑八
    月，上訴後於九十六年八月二十七日撤回上訴而確定；另於
    九十六年間因施用第二級毒品案件，經本院以九十六年度易
    字第一四二四號判處有期徒刑四月確定。嗣上開犯罪經本院
    以九十六年度聲減字第七三六四號裁定減刑，並定應執行有
    期徒刑五月（尚未執行完畢）。詎甲○○不知悔改，明知海
    洛因、甲基安非他命分別係毒品危害防制條例所規定之第一
    級、第二級毒品，不得非法持有、施用，竟於上開第二次觀
    察勒戒執行完畢釋放後五年內，復基於施用第一級毒品海洛
    因之犯意，於九十六年七月二十四日下午五時許（起訴書略
    載同月二十五日為警採尿前二十六小時內某時），在不詳地
    點，以將毒品海洛因摻入香煙內點燃吸聞之方式，非法施用
    第一級毒品海洛因。甲○○另基於施用第二級毒品甲基安非
    他命之犯意，於同日（九十六年七月二十四日）下午五時許
    （起訴書略載同月二十五日為警採尿前四日內某時），在不
    詳地點，以將甲基安非他命置於玻璃球內點火加熱燒烤產生
    白煙吸聞之方式，非法施用第二級毒品甲基安非他命。嗣於
    九十六年七月二十四日晚間十一時四十分許，甲○○與友人
    劉建良（另案審理）在臺北縣中和市○○街五十八巷三十弄
    五號四樓同為警查獲。
二、案經臺北縣政府警察局三重分局報請臺灣板橋地方法院檢察
    署檢察官偵查起訴。
    理  由
一、訊據被告甲○○對於上揭時地，施用第一級毒品海洛因、第
    二級毒品甲基安非他命之事實，於本院審理中坦承不諱。又
    被告經警查獲所採集之尿液經送鑑定，呈海洛因代謝物嗎啡
    、安非他命類陽性反應，此有臺灣檢驗科技股份有限公司九
    十六年八月十日濫用藥物尿液檢驗報告（檢體編號0000
    000000─１）、代碼對照表各一紙在卷可稽，足徵被
    告上開自白核與事實相符，堪以採信。又被告曾因施用毒品
    案件，經本院以八十九年度毒聲字第三四三一號裁定送觀察
    、勒戒後，認無繼續施用毒品之傾向，於八十九年八月一日
    執行完畢釋放出所，由臺灣板橋地方法院檢察署檢察官以八
    十九年度毒偵緝字八七七、八七八號為不起訴處分確定；又
    於九十二年間因施用毒品案件，經本院以九十二年度毒聲字
    第二七六九二號裁定送觀察、勒戒後，認無繼續施用毒品之
    傾向，於九十五年五月八日執行完畢釋放出所，由板橋地檢
    署檢察官以九十五年度毒偵緝字第二四二號為不起訴處分確
    定等情，有臺灣高等法院被告前案紀錄表附卷可憑，足認被
    告於上述第二次觀察、勒戒執行完畢釋放後五年內再犯本件
    施用第一級毒品、第二級毒品之罪。本案事證明確，被告犯
    行洵堪認定，應依法論科。
二、論罪科刑：
(一)按海洛因、甲基安非他命係毒品危害防制條例第二條第二項
    第一款、第二款所明定之第一級、第二級毒品，不得非法持
    有、施用。核被告所為，係犯毒品危害防制條例第十條第一
    項之施用第一級毒品海洛因罪，及同條第二項之施用第二級
    毒品甲基安非他命罪。被告上開施用第一級毒品海洛因前持
    有海洛因及其施用第二級毒品甲基安非他命前持有安非他命
    之低度行為，應分別為施用海洛因、甲基安非他命之高度行
    為所吸收，均不另論罪。又被告上開所犯施用第一級毒品罪
    及施用第二級毒品罪間，犯意個別，行為及構成要件互殊，
    自應予分論併罰。爰審酌被告犯罪之動機、目的、手段、所
    生危害，兼衡被告施用毒品戕害一己之身心健康，及其係高
    中畢業之智識程度（見警詢筆錄），暨犯後坦承犯行之態度
    等一切情狀，分別量處如主文所示之刑，並定其應執行之刑
    ，以資儆懲。至本件警方在事實欄所載之查獲地點扣得之海
    洛因一包、安非他命二包及玻璃球等物，被告供稱係同日被
    查獲之劉建良所有之物，且被告否認有施用或使用上開扣案
    之毒品、吸食器，復無其他證據證明上開扣案毒品、吸食器
    與被告本件施用毒品犯行有何關聯性，自不予宣告沒收銷燬
    或沒收，附此敘明。
據上論斷，應依刑事訴訟法第二百七十三條之一第一項、第二百
九十九條第一項前段，毒品危害防制條例第十條第一項、第二項
，刑法第十一條前段、第五十一條第五款，判決如主文。
本案經檢察官鄭潔如到庭執行職務。
中　　華　　民　　國　　96　　年　　12　　月　　19　　日
                  刑事第十六庭  法　官  楊 志 雄
以上正本證明與原本無異
如不服本判決應於送達後10日內向本院提出上訴狀
                                書記官　陳 春 銘
中　　華　　民　　國　　96　　年　　12　　月　　19　　日
附錄本案論罪科刑法條全文：
毒品危害防制條例第十條
施用第一級毒品者，處六月以上五年以下有期徒刑。
施用第二級毒品者，處三年以下有期徒刑。
